---
# Nome do arquivo PDF gerado na pasta resultado
output-file: "Entrega 1"
---

```{r setup}
#| include: false
source("rdocs/entrega_1.R")
```

```{r}
# Rodar apenas uma vez na vida!
## Instalando o tinytex(pacote apenas)
### CRAN version
install.packages('tinytex')


## Baixando o tinytex
library(tinytex)
tinytex::install_tinytex()
```

# Objetivo

Esse template foi criado para o alocado conseguir observar como ficaria sua análise o arquivo principal. É daqui que o gerente de projetos irá copiar a análise e inserir no documento principal que gerará o relatório estatístico.


```{r}
#| label: fig- histograma
#| fig-cap: "Gráfico "
histograma



```
# Análises

## Análise 1
De modo geral, entre 1880 e 1889, mesmo que apresentem variações modera-
das, os dados sugerem um fortalecimento das lojas, mesmo que algumas variações
negativas tenham ocorrido em anos isolados, o comportamento geral apresenta uma
melhoria no desempenho das lojas no período analisado.
## Análise 2

::: {#quad- layout-align="center" quad-pos="H"}
```{=latex}



```

Medidas resumo da 
:::



::: {#tbl-modalidades layout-align="center" tbl-pos="H"}
```{=latex}


```


:::




$\ref{fig-}$

[@tbl-]


[**Quadro** @quad-]









