---
# Nome do arquivo PDF gerado na pasta resultado
output-file: "Entrega 1"
---

```{r setup}
#| include: false
source("rdocs/entrega_1.R")
```

```{r}
# Rodar apenas uma vez na vida!
## Instalando o tinytex(pacote apenas)
### CRAN version
install.packages('tinytex')


## Baixando o tinytex
library(tinytex)
tinytex::install_tinytex((force = TRUE))
```

# Análises

## Análise 1
O objetivo dessa análise é avaliar a evolução da receita média das lojas da empresa Old Town Road ao longo do período de 1880 a 1889.
A variável ano é quantitativa discreta, pois representa períodos temporais definidos, enquanto receita média (R$) é uma variável quantitativa contínua, expressando valores monetários.
Esta é uma análise descritiva temporal, que busca observar tendências, variações e possíveis padrões de crescimento nas receitas ao longo do tempo.


```{r}
#| label: fig-histograma
#| fig-cap: "Gráfico de linhas da Receita Média da loja dos anos 1880 até 1889"
histograma
```

Com base no gráfico $\ref{fig-histograma}$ de linhas apresentado, analisa-se uma mudança significativa na receita média das lojas. 
Entre 1880 e 1884, observa-se um crescimento moderado, com pequenas oscilações que sugerem  estabilidade nas vendas. A partir de 1885, há um aumento mais acentuado, indicando um período de expansão comercial ou aumento no volume de vendas.
O destaque está em 1889, onde ocorre um salto expressivo na receita média, possivelmente relacionado a eventos econômicos, abertura de novas lojas ou estratégias de mercado bem-sucedidas.
Apesar de pequenas variações anuais, a tendência geral é positiva, refletindo crescimento sustentado ao longo da década de 1880.


##Análise 2
O objetivo dessa análise é entender a relação entre o peso (em quilogramas) e altura (em
centímetros) dos clientes da empresa Old Town Roa. A variável peso e altura são quantitativas contínuas, pois assumem valores numéricos dentro de um intervalo real, representando medidas físicas obtidas individualmente para cada cliente.
Trata-se de uma análise descritiva bivariada, que busca investigar como essas duas variáveis se comportam em conjunto, observando se existe uma tendência de aumento ou diminuição simultânea.

```{r}
#| label: dispersao
#| fig-cap: "Gráfico de linhas da Receita Média da loja dos anos 1880 até 1889"
dispersao
```

Com base no gráfico de dispersão $\ref{fig-dispersao}$, observa-se que os pontos formam um padrão ascendente, sugerindo uma relação linear positiva entre peso e altura.
De modo geral, à medida que a altura aumenta, o peso também tende a aumentar, o que indica que indivíduos mais altos costumam apresentar maior massa corporal.
Essa relação é consistente com padrões biológicos esperados, refletindo proporcionalidade entre estatura e peso.
Embora existam pequenas variações individuais, possivelmente associadas a diferenças na constituição física ou estilo de vida, o comportamento geral demonstra uma tendência conjunta de crescimento, evidenciando correlação direta entre as variáveis analisadas.
O coeficiente de correlação de Pearson obtido (r = 0,70) reforça essa relação linear positiva, indicando uma associação moderada a forte entre peso e altura.
Isso confirma que indivíduos mais altos tendem a apresentar maior peso corporal, de forma coerente com padrões biológicos esperados.

